ACORDAO-COMPLETO-2430403

ACÓRDÃO DE RELAÇÃO

ACÓRDÃO DE RELAÇÃO 9998/2020 ATA 33/2020 - SEGUNDA CÂMARA

Acórdão 9998/2020-TCU-Segunda Câmara
VISTOS os atos de pensões civis deferidas pelo extinto Ministério da Fazenda em favor de ex-cônjuges dos seguintes instituidores:
	Instituidor
	Beneficiário
	Vigência
	Peça

	Maria Teresinha de Assis Cavalcante
	José Cordeiro Cavalcante
	1/1/2018
	2

	José Custódio
	Maria de Jesus Borges Custódio
	14/2/2018
	3

	Haile José Kaufmann
	Marisa de Oliveira Kaufmann
	19/6/2018
	4

	Sandoval Severino dos Santos
	Marlene Ferreira dos Santos
	5/6/2018
	5

	Considerando que a Secretaria de Fiscalização de Pessoal - Sefip e o Ministério Público junto ao TCU - MPTCU propuseram a legalidade das concessões, tendo o Parquet acrescido sugestões de determinações em relação às pensões instituídas em favor de José Cordeiro Cavalcante e Marlene Ferreira dos Santos;
	considerando que, em face da presença da rubrica referente ao Bônus de Eficiência e Produtividade nos proventos atuais de José Cordeiro Cavalcante (peça 9) , cabe efetuar a determinação cogitada pelo MPTCU, porquanto a jurisprudência atual é no sentido de acompanhar o deslinde das ações judiciais sem expedir comando para interrupção imediata dos pagamentos, como exemplifica o Acórdão 7924/2020-TCU-Segunda Câmara, da minha relatoria;
	considerando que, relativamente à pensão deferida em favor de Marlene Ferreira dos Santos, também assiste razão ao Parquet, pois, embora estejam corretos os fundamentos legais no ato de concessão (Emenda Constitucional 41/2003 - Lei 10.887/2004) , os registros constantes do Siape e de ficha financeira da pensionista (peças 10-11) indicam as disposições das Emendas Constitucionais 47/2005 e 70/2012 como bases para a pensão;
	os ministros do Tribunal de Contas da União, reunidos em sessão de 2ª Câmara, ACORDAM, por unanimidade, de acordo com os pareceres emitidos nos autos e com fundamento nos arts. 71, inciso III, da Constituição Federal, 39, inciso II, da Lei 8.443/1992, 260, §§ 1º e 2º, do Regimento Interno e 6º, § 2º, da Resolução - TCU 206/2007, em:
	a) considerar legais, para fins de registro, os atos de concessão de pensão civil aos interessados relacionados no subitem 1.2; e
	b) realizar as determinações abaixo dispostas.
1. Processo TC-Processo 004.269/2020-9 (PENSÃO CIVIL) 
	1.1. Classe de Assunto: V.
	1.2. Interessados: José Cordeiro Cavalcante (CPF XXX.400.601-XX) , Maria de Jesus Borges Custódio (CPF XXX.784.986-XX) , Marisa de Oliveira Kaufmann (CPF XXX.852.011-XX) e Marlene Ferreira dos Santos (CPF XXX.857.961-XX) .
	1.3. Unidade: Ministério da Economia.
	1.4. Relatora: ministra Ana Arraes.
	1.5. Representante do Ministério Público: procurador Rodrigo Medeiros de Lima.
	1.6. Unidade Técnica: Secretaria de Fiscalização de Pessoal (Sefip) .
	1.7. Representação legal: não há.
	1.8. Determinações/Recomendações/Orientações: 
	1.8.1. determinar ao Departamento de Centralização de Serviços de Inativos, Pensionistas e Órgãos Extintos do Ministério da Economia - Decip/ME - que:
	1.8.1.1. acompanhe o deslinde dos Mandados de Segurança 35.410, 35.494, 35.498, 35.490, 35.498, 35.500, 35.812 e 35.836, em tramitação no Supremo Tribunal Federal, e, em caso de decisão desfavorável ao pensionista José Cordeiro Cavalcante, faça cessar o pagamento do Bônus de Eficiência e Produtividade previsto na Lei 13.464/2017, sob pena de responsabilização solidária da autoridade administrativa omissa;
	1.8.1.2. corrija no Siape a fundamentação da pensão instituída em favor de Marlene Ferreira dos Santos para que passem a constar os diplomas legais indicados no ato à peça 5 (Emenda Constitucional 41/2003 - Lei 10.887/2004 - Lei 13135/2015) .

Segunda Câmara

Ministério da Economia.

José Cordeiro Cavalcante (CPF XXX.400.601-XX), Maria de Jesus Borges Custódio (CPF XXX.784.986-XX), Marisa de Oliveira Kaufmann (CPF XXX.852.011-XX) e Marlene Ferreira dos Santos (CPF XXX.857.961-XX).

ANA ARRAES

não há.

Procurador Rodrigo Medeiros de Lima.

PENSÃO CIVIL (PCIV)

Secretaria de Fiscalização de Pessoal (Sefip).